---
title: "TP-1-CCA-2c2019 -mkd2"
author: "Sheila"
date: "26/10/2019"
output:
  html_document: default
  pdf_document: default
---

```{r setup, include=FALSE}

library(readr)
library(stringr)
library(plyr)
library(dplyr)
library(funModeling)
library(knitr)
library(kableExtra)
library(skimr)
knitr::opts_chunk$set(echo = TRUE)
library(formattable)
library(DT)
```

# _Trabajo Práctico Nº 1_

El objetivo de este primer trabajo práctico es simular una situación de la vida real en la que se solicita analizar
un conjunto de datos.
El dataset contiene información acerca de todos los encuentros disputados en la UFC desde 1993 hasta 2019,
donde cada encuentro es una fila distinta. Cuenta con un total de 5144 registros y 145 variables. Algunas de
esas variables son inherentes a cada participante (datos del participante de la esquina roja o azul), mientras
que otros son datos referentes a la pelea en sí (fecha, referee, ganador del encuentro, duración del mismo,
etc.)



## Punto 1:
### Importar el dataset, guardarlo en un objeto bidimensional.
```{r}
setwd("D:/Documentos/FACULTAD/Comput Cientif Act/TP1")
getwd()

UFC <- read_csv("UFC_fight_data.csv")
class(UFC)

as.datatable(formattable(UFC))

```



### Punto 2:
##### Dividir el dataset original en dos datasets distintos, uno con toda la información referente al participante de la esquina roja y la información en común del encuentro y otro con la información referente al participante de la esquina azul y la información en común del encuentro.

```{r echo=TRUE, paged.print=TRUE }
#Usamos el paquete dplr:
UFCR_<-select(UFC,starts_with("R_")) #creamos un dataframe solo con la información referente al participante de la esquina roja.
UFCnoR_noB_<-select(UFC,-starts_with("R_"),-starts_with("B_")) #creamos un dataframe solo con la información en común del encuentro.
UFCR_comun<-cbind(UFCR_,UFCnoR_noB_) #creamos un dataframe con toda la información referente al participante de la esquina roja y la información en común del encuentro. 

as.datatable(formattable(UFCR_comun[1:5,]))

```

```{r echo=TRUE, paged.print=TRUE}
UFCB_<-select(UFC,starts_with("B_")) #creamos un dataframe solo con la información referente al participante de la esquina azul.
UFCB_comun<-cbind(UFCB_,UFCnoR_noB_) #creamos un dataframe con toda la información referente al participante de la esquina azul y la información en común del encuentro.

as.datatable(formattable(UFCB_comun[1:5,]))

```


### Punto 3:
##### Punto 3A: Reemplazar el prefijo que indica el color de la esquina en los nombres de las columnas (R_ o B_) por un ” (un campo vacío). Por ejemplo, el nombre de la columna “R_fighter” tiene que pasar a llamarse “fighter”. Ambos datasets tendrian que tener nombres de columnas identicos al finalizar.

```{r echo=TRUE, paged.print=TRUE}
#Estamos seleccionando las columnas cuyos nombres comienzan con "R_" dentro de la función vars y luego, estamos usando la función str_replace del paquete stringr R para reemplazar "R_" con " " dentro de la función funs.
UFCR_comunFINAL <- UFCR_comun %>% rename_at(vars(starts_with("R_")), 
                                         funs(str_replace(., "R_", " ")))

as.datatable(formattable(UFCR_comunFINAL[1:5,]))
```


```{r echo=TRUE, paged.print=TRUE}
#Estamos seleccionando las columnas cuyos nombres comienzan con "B_" dentro de la función vars y luego, estamos usando la función str_replace del paquete stringr R para reemplazar "B_" con " " dentro de la función funs.
UFCB_comunFINAL <- UFCB_comun %>% rename_at(vars(starts_with("B_")), 
                                        funs(str_replace(., "B_", " ")))

as.datatable(formattable(UFCB_comunFINAL[1:5,]))
```























